Minutes et répertoires du notaire Pierre TIRON, 11 octobre 1783 - 27 mars 1812 (étude XXXII)
Archives nationales
- Répertoire(s) de Pierre TIRON, 11 octobre 1783 - 27 mars 1812; MC/RE/XXXII/6 - MC/RE/XXXII/12
  - Répertoire. 1783, 11 octobre - 1788, 11 octobre 1783 - 1788; MC/RE/XXXII/6
    - Notoriété concernant la demoiselle Camantogne, veuve Raisin, 5 avril 1785
      notoriété; Camantogne (demoiselle); Raisin (veuve)
    - Contrat de mariage entre monsieur Bouly et la demoiselle Bouillerot, 6 avril 1785
      contrat de mariage; Bouly (monsieur); Bouillerot (demoiselle)
    - Notoriété portant renonciation aux successions Poncy par les mineurs Premiat, 12 avril 1785
      notoriété; renonciation; Poncy; Premiat
    - Contrat de mariage entre monsieur Delamotte et la veuve Mansard, 12 avril 1785
      contrat de mariage; Delamotte (monsieur); Mansard (veuve)
    - Notoriété concernant la demoiselle Caron, veuve Langlet, 13 avril 1785
      notoriété; Caron (demoiselle); Langlet (veuve)
    - Testament de Grillet, 14 avril 1785
      testament; Grillet
    - Contrat de mariage entre monsieur Debeauvais et la demoiselle Fleury, 15 avril 1785
      contrat de mariage; Debeauvais (monsieur); Fleury (demoiselle)
    - Contrat de mariage entre le sieur Martin et la demoiselle Martin, 17 avril 1785
      contrat de mariage; Martin (sieur); Martin (demoiselle)
    - Contrat de mariage entre monsieur Bigaré et la demoiselle Chevallier, 17 avril 1785
      contrat de mariage; Bigare (monsieur); Chevallier (demoiselle)
    - Notoriété concernant les héritiers Lamelet, 20 avril 1785
      notoriété; Lamelet
    - Désistement d'exécution testamentaire du sieur Ouvrier, 20 avril 1785
      renonciation; testament; Ouvrier (sieur)
    - Compte d'exécution testamentaire de Bouillerot de Saint Ange, 23 avril 1785
      compte d'exécution testamentaire; Bouillerot de Saint-Ange
    - Contrat de mariage entre le sieur Sureau et la demoiselle Boivin, 25 avril 1785
      contrat de mariage; Sureau (sieur); Boivin (demoiselle)
    - Testament de Michel Charles Deziles, 26 avril 1785
      testament; Deziles, Michel-Charles
    - Contrat de mariage entre le sieur Billette et la demoiselle Cagnard, 29 avril 1785
      contrat de mariage; Billette (sieur); Cagnard (demoiselle)
    - Inventaire après décès de madame Bellepaume, 2 mai 1785
      inventaire après décès; Bellepaume (madame)
    - Notoriété et délivrance de legs de la veuve Grelou, 3 mai 1785
      notoriété; délivrance de legs; Grelou (veuve)
    - Révocation de testament de madame Bellepaume, 7 mai 1785
      testament; renonciation; Bellepaume (madame)
    - Contrat de mariage entre monsieur Le Cuiez et la demoiselle de Laforge, 8 mai 1785
      contrat de mariage; Le Cuiez (monsieur); Laforge (demoiselle de)
    - Contrat de mariage entre monsieur Cuillie et la demoiselle Guion, 8 mai 1785
      contrat de mariage; Cuillie (monsieur); Guion (demoiselle)
    - Contrat de mariage entre monsieur Le Blanc et la veuve Laurent, 9 mai 1785
      contrat de mariage; Le Blanc (monsieur); Laurent (veuve)
    - Contrat de mariage entre monsieur Brousse et la veuve Le Gouvé, 11 mai 1785
      contrat de mariage; Brousse (monsieur); Le Gouve (veuve)
    - Contrat de mariage entre le sieur Naftel et la veuve Bichard, 16 mai 1785
      contrat de mariage; Naftel (sieur); Bichard (veuve)
    - Notoriété constatant le nombre des héritiers Cirpel, 18 mai 1785
      notoriété; Cirpel
    - Notoriété portant renonciation à la succession de la dame Lardan, 19 mai 1785
      notoriété; renonciation; Lardan (dame)
    - Inventaire après décès de la dame Filliol, 20 mai 1785
      inventaire après décès; Filliol (dame)
    - Inventaire après décès de la dame Huard, 20 mai 1785
      inventaire après décès; Huard (dame)
    - Notoriété après le décès de Michel François Morel, 20 mai 1785
      notoriété; Morel, Michel-François
    - Contrat de mariage entre le sieur Huard et la demoiselle Carteret, 23 mai 1785
      contrat de mariage; Huard (sieur); Carteret (demoiselle)
    - Testament de monsieur de Quevauviller, 23 mai 1785
      testament; Quevauviller (monsieur de)
    - Contrat de mariage entre le sieur Ravacher et la demoiselle Malcause, 23 mai 1785
      contrat de mariage; Ravacher (sieur); Malcause (demoiselle)
    - Contrat de mariage entre monsieur Surant et la demoiselle Morguet, 24 mai 1785
      contrat de mariage; Surant (monsieur); Morguet (demoiselle)
    - Notoriété concernant monsieur Leseure de Senneville, 25 mai 1785
      notoriété; Leseure de Senneville (monsieur)
    - Inventaire après décès de la dame veuve Demasure, 27 mai 1785
      inventaire après décès; Demasure (veuve)
    - Dépôt du mortuaire de monsieur Lajoye de Saint Cyre, 27 mai 1785
      acte d'état civil; dépôt de pièces; Lajoye de Saint Cyre (monsieur)
    - Inventaire après décès de la dame Chaillou, 27 mai 1785
      inventaire après décès; Chaillou (dame)
    - Contrat de mariage entre le sieur Chaillou et la veuve Seurat, 29 mai 1785
      contrat de mariage; Chaillou (sieur); Seurat (veuve)
    - Testament de la demoiselle Monin, 30 mai 1785
      testament; Monin (demoiselle)
    - Inventaire après décès de monsieur de Quevauviller, 30 mai 1785
      inventaire après décès; Quevauviller (monsieur de)
    - Contrat de mariage entre le sieur Robin et la demoiselle Garde, 31 mai 1785
      contrat de mariage; Robin (sieur); Garde (demoiselle)
    - Contrat de mariage entre monsieur Thierret et la demoiselle Dumez, 1er juin 1785
      contrat de mariage; Thierret (monsieur); Dumez (demoiselle)
    - Inventaire après décès de Elisabeth Lemblin, épouse de Jean Antoine Pouchin, 3 juin 1785
      inventaire après décès; Lemblin, Elisabeth; Pouchin, Jean-Antoine
    - Inventaire après décès de la dame Champion, 3 juin 1785
      inventaire après décès; Champion (dame)
    - Inventaire après décès de la veuve Foyard, 4 juin 1785
      inventaire après décès; Foyard (veuve)
    - Inventaire après décès de Jeanne Champion, épouse de Pierre Coré, 7 juin 1785
      inventaire après décès; Champion, Jeanne; Core, Pierre
    - Contrat de mariage entre le sieur Morizet et la demoiselle Faucras, 7 juin 1785
      contrat de mariage; Morizet (sieur); Faucras (demoiselle)
    - Contrat de mariage entre le sieur Guillou et la veuve Huan, 8 juin 1785
      contrat de mariage; Guillou (sieur); Huan (veuve)
    - Notoriété concernant la dame Herluison, 8 juin 1785
      notoriété; Herluison (dame)
    - Inventaire après décès de Etienne Marez, 9 juin 1785
      inventaire après décès; Marez, Etienne
    - Inventaire après décès du sieur Charloz, 9 juin 1785
      inventaire après décès; Charloz (sieur)
    - Contrat de mariage entre monsieur Vitry et mademoiselle Triquet, 13 juin 1785
      contrat de mariage; Vitry (monsieur); Triquet (mademoiselle)
    - Contrat de mariage entre le sieur Fasquet et la demoiselle Bouchard, 16 juin 1785
      contrat de mariage; Fasquet (sieur); Bouchard (demoiselle)
    - Inventaire après décès de la dame Bruslé, 17 juin 1785
      inventaire après décès; Brusle (dame)
    - Notoriété concernant les sieur et dame Feuillet, 19 juin 1785
      notoriété; Feuillet (sieur); Feuillet (dame)
    - Notoriété concernant Berny, 20 juin 1785
      notoriété; Berny
    - Notoriété concernant la veuve Beguyer, 20 juin 1785
      notoriété; Beguyer (veuve)
    - Contrat de mariage entre le sieur Bruslé et la demoiselle Visse, 20 juin 1785
      contrat de mariage; Brusle (sieur); Visse (demoiselle)
    - Dépôt du certificat de vie Cochois, 25 juin 1785
      notoriété; dépôt de pièces; Cochois
    - Inventaire après décès de la dame Devilliers, 28 juin 1785
      inventaire après décès; Devilliers (dame)
    - Contrat de mariage entre le sieur Querière et la veuve Marer, 7 juillet 1785
      contrat de mariage; Queriere (sieur); Marer (veuve)
    - Contrat de mariage entre le sieur Comelin et la demoiselle Bouchery, 10 juillet 1785
      contrat de mariage; Comelin (sieur); Bouchery (demoiselle)
    - Contrat de mariage entre le sieur Courte et la demoiselle Ouret, 14 juillet 1785
      contrat de mariage; Courte (sieur); Ouret (demoiselle)
    - Contrat de mariage entre le sieur Thibaut et la demoiselle Servant, 14 juillet 1785
      contrat de mariage; Thibaut (sieur); Servant (demoiselle)
    - Testament de monsieur Lucas, 15 juillet 1785
      testament; Lucas (monsieur)
    - Contrat de mariage entre le sieur Prudhomme et la demoiselle Boucher, 22 juillet 1785
      contrat de mariage; Prudhomme (sieur); Boucher (demoiselle)
    - Inventaire après décès de Lerochain, 22 juillet 1785
      inventaire après décès; Lerochain
    - Notoriété concernant mademoiselle Harvin, 29 juillet 1785
      notoriété; Harvin (mademoiselle)
    - Contrat de mariage entre le sieur Emery et la demoiselle Descroix, 31 juillet 1785
      contrat de mariage; Emery (sieur); Descroix (demoiselle)
    - Contrat de mariage entre le sieur Pailhes et la dame veuve Duboust, 4 août 1785
      voir aussi 1785-08-09
      contrat de mariage; Pailhes (sieur); Duboust (veuve)
    - Inventaire après décès de Bessolle, 5 août 1785
      inventaire après décès; Bessolle
    - Inventaire après décès du sieur Fleury, 11 août 1785
      inventaire après décès; Fleury (sieur)
    - Contrat de mariage entre le sieur Ruelle et la demoiselle Perrault, 11 août 1785
      contrat de mariage; Ruelle (sieur); Perrault (demoiselle)
    - Inventaire après décès de la dame Daurée, 12 août 1785
      inventaire après décès; Dauree (dame)
    - Contrat de mariage entre le sieur Halotelle et la demoiselle Bouquet, 14 août 1785
      contrat de mariage; Halotelle (sieur); Bouquet (demoiselle)
    - Notoriété concernant la demoiselle Dalmeu, 17 août 1785
      notoriété; Dalmeu (demoiselle)
    - Testament de la demoiselle Boissière, 18 août 1785
      testament; Boissiere (demoiselle)
    - Contrat de mariage entre le sieur Boncorps et la dame veuve Capelain, 19 août 1785
      contrat de mariage; Boncorps (sieur); Capelain (veuve)
    - Inventaire après décès de Roucounière, 19 août 1785
      inventaire après décès; Roucouniere
    - Testament de la dame veuve Verite, 20 août 1785
      testament; Verite (veuve)
    - Notoriété après le décès de mademoiselle Blondel, 23 août 1785
      notoriété; Blondel (mademoiselle)
    - Inventaire après décès de monsieur Beauvais, 23 août 1785
      inventaire après décès; Beauvais (monsieur)
    - Contrat de mariage entre le sieur Michault et la demoiselle Miguerat, 24 août 1785
      contrat de mariage; Michault (sieur); Miguerat (demoiselle)
    - Contrat de mariage entre le sieur Schemmelt et la demoiselle Feset, 26 août 1785
      contrat de mariage; Schemmelt (sieur); Feset (demoiselle)
    - Contrat de mariage entre le sieur Roboam et la demoiselle Drouet, 27 août 1785
      contrat de mariage; Roboam (sieur); Drouet (demoiselle)
    - Inventaire après décès de Bellas, 31 août 1785
      inventaire après décès; Bellas
    - Contrat de mariage entre le sieur Lambert et la demoiselle Cabot, 4 septembre 1785
      contrat de mariage; Lambert (sieur); Cabot (demoiselle)
    - Contrat de mariage entre le sieur Thevenau et la demoiselle Caumartin, 5 septembre 1785
      contrat de mariage; Thevenau (sieur); Caumartin (demoiselle)
    - Contrat de mariage entre le sieur Thevenier et la demoiselle Rose, 6 septembre 1785
      contrat de mariage; Thevenier (sieur); Rose (demoiselle)
    - Notoriété après le décès du sieur Flour, 7 septembre 1785
      notoriété; Flour (sieur)
    - Dépôt du mortuaire du sieur Rivet, 7 septembre 1785
      acte d'état civil; dépôt de pièces; Rivet (sieur)
    - Testament de Barroyes, 10 septembre 1785
      testament; Barroyes
    - Contrat de mariage entre le sieur Laymeriez et la demoiselle Rivière, 11 septembre 1785
      contrat de mariage; Laymeriez (sieur); Riviere (demoiselle)
    - Contrat de mariage entre le sieur Violet et la dame veuve Rousset, 12 septembre 1785
      contrat de mariage; Violet (sieur); Rousset (veuve)
    - Contrat de mariage entre le sieur Quevauviller et la demoiselle Baraton, 12 septembre 1785
      contrat de mariage; Quevauviller (sieur); Baraton (demoiselle)
    - Inventaire après décès de Marie Mandon, 12 septembre 1785
      inventaire après décès; Mandon, Marie
    - Inventaire après décès de Mansard, 15 septembre 1785
      inventaire après décès; Mansard
    - testament déposé; codicille déposé de monsieur le chevalier Duchesne de Bettancourt, 21 septembre 1785
      testament; dépôt de pièces; Duchesne de Bettancourt (monsieur)
    - Dépôt du mortuaire du sieur Prevost, 23 septembre 1785
      acte d'état civil; dépôt de pièces; Prevost (sieur)
    - Contrat de mariage entre le sieur Barret et la demoiselle Evrard, 30 septembre 1785
      contrat de mariage; Barret (sieur); Evrard (demoiselle)
    - Contrat de mariage entre le sieur Le Moussu et la demoiselle Roussel, 1er octobre 1785
      contrat de mariage; Le Moussu (sieur); Roussel (demoiselle)
    - Contrat de mariage entre le sieur Fery et la demoiselle Le Liepre, 2 octobre 1785
      contrat de mariage; Fery (sieur); Le Liepre (demoiselle)
    - Contrat de mariage entre le sieur Beneton et la demoiselle legser, 2 octobre 1785
      contrat de mariage; Beneton (sieur); Leger (demoiselle)
    - Contrat de mariage entre le sieur David et la demoiselle Prévost, 3 octobre 1785
      contrat de mariage; David (sieur); Prevost (demoiselle)
    - Contrat de mariage entre le sieur Chandellier et la demoiselle Légère, 3 octobre 1785
      contrat de mariage; Chandellier (sieur); Legere (demoiselle)
    - Contrat de mariage entre le sieur Charbonnes et la demoiselle Capron, 4 octobre 1785
      contrat de mariage; Charbonnes (sieur); Capron (demoiselle)
    - Compte d'exécution testamentaire du sieur Leclerc, 4 octobre 1785
      compte d'exécution testamentaire; Leclerc (sieur)
    - Contrat de mariage entre le sieur Delaes et la demoiselle Perronard, 4 octobre 1785
      contrat de mariage; Delaes (sieur); Perronard (demoiselle)
    - Notoriété concernant la veuve Barthelemy, 5 octobre 1785
      notoriété; Barthelemy (veuve)
    - Notoriété constatant le nombre des héritiers Langerin, 5 octobre 1785
      notoriété; Langerin
    - Contrat de mariage entre le sieur Courcelle et la demoiselle Pépin, 9 octobre 1785
      contrat de mariage; Courcelle (sieur); Pepin (demoiselle)
    - Notoriété concernant Bienfait, 13 octobre 1785
      notoriété; Bienfait
    - Contrat de mariage entre le sieur Servet et la demoiselle Guillaumau, 13 octobre 1785
      contrat de mariage; Servet (sieur); Guillaumau (demoiselle)
    - Contrat de mariage entre le sieur Renaud et la demoiselle Borciardi, 13 octobre 1785
      contrat de mariage; Renaud (sieur); Borciardi (demoiselle)
    - Contrat de mariage entre le sieur Lavoye et la demoiselle Clement, 17 octobre 1785
      contrat de mariage; Lavoye (sieur); Clement (demoiselle)
    - Contrat de mariage entre le sieur Wabe et la demoiselle Deler, 17 octobre 1785
      contrat de mariage; Wabe (sieur); Deler (demoiselle)
    - Contrat de mariage entre le sieur Dupont et la demoiselle Lafaye, 20 octobre 1785
      contrat de mariage; Dupont (sieur); Lafaye (demoiselle)
    - Inventaire après décès de Pottus, 20 octobre 1785
      inventaire après décès; Pottus
    - Inventaire après décès du sieur Bettencourt, 24 octobre 1785
      inventaire après décès; Bettencourt (sieur)
    - Contrat de mariage entre le sieur Fournier et la demoiselle Ducatel, 25 octobre 1785
      contrat de mariage; Fournier (sieur); Ducatel (demoiselle)
    - Contrat de mariage entre le sieur Maignie et la demoiselle Le Sage, 25 octobre 1785
      contrat de mariage; Maignie (sieur); Le Sage (demoiselle)
    - Testament de la demoiselle Hediard, 26 octobre 1785
      testament; Hediard (demoiselle)
    - Contrat de mariage entre le sieur Heimbourgré et la demoiselle Ruelle, 29 octobre 1785
      contrat de mariage; Heimbourgre (sieur); Ruelle (demoiselle)
    - Contrat de mariage entre le sieur Le Large et la demoiselle Baudiau, 5 novembre 1785
      contrat de mariage; Le Large (sieur); Baudiau (demoiselle)
    - Inventaire après décès de monsieur L'Homme, 11 novembre 1785
      inventaire après décès; L'homme (monsieur)
    - Contrat de mariage entre le sieur Durand et la demoiselle Lefebvre, 12 novembre 1785
      contrat de mariage; Durand (sieur); Lefebvre (demoiselle)
    - Contrat de mariage entre le sieur Doutretteaux et la demoiselle Bocquet, 13 novembre 1785
      contrat de mariage; Doutretteaux (sieur); Bocquet (demoiselle)
    - Contrat de mariage entre le sieur Bellas et la demoiselle Grillie, 13 novembre 1785
      contrat de mariage; Bellas (sieur); Grillie (demoiselle)
    - Contrat de mariage entre le sieur Guilleminot et la demoiselle Rollot, 13 novembre 1785
      contrat de mariage; Guilleminot (sieur); Rollot (demoiselle)
    - Inventaire après décès de monsieur Picard, 17 novembre 1785
      inventaire après décès; Picard (monsieur)
    - Contrat de mariage entre le sieur Laurent et la demoiselle Thomassin, 18 novembre 1785
      contrat de mariage; Laurent (sieur); Thomassin (demoiselle)
    - Contrat de mariage entre le sieur Thirion et la demoiselle Masson, 20 novembre 1785
      contrat de mariage; Thirion (sieur); Masson (demoiselle)
    - Contrat de mariage entre le sieur Fijon et la demoiselle Veaugeois, 21 novembre 1785
      contrat de mariage; Fijon (sieur); Veaugeois (demoiselle)
    - Contrat de mariage entre le sieur Coquard et la demoiselle Le Liepre, 22 novembre 1785
      contrat de mariage; Coquard (sieur); Le Liepre (demoiselle)
    - Inventaire après décès de la demoiselle Raou, 24 novembre 1785
      inventaire après décès; Raou (demoiselle)
    - Testament déposé de monsieur Jean Henri Marchand, 3 décembre 1785
      testament; dépôt de pièces; Marchand, Jean-Henri
    - Inventaire après décès de monsieur Marchand, 3 décembre 1785
      inventaire après décès; Marchand (monsieur)
    - Inventaire après décès de la dame Guyot, 6 décembre 1785
      inventaire après décès; Guyot (dame)
    - Testament de la dame Vias, 6 décembre 1785
      testament; Vias (dame)
    - Inventaire après décès de monsieur Roussel, 10 décembre 1785
      inventaire après décès; Roussel (monsieur)
    - Contrat de mariage entre le sieur Deslande et la demoiselle Dufresne, 13 décembre 1785
      contrat de mariage; Deslande (sieur); Dufresne (demoiselle)
    - Contrat de mariage entre le sieur Hassane et la demoiselle Meneau, 14 décembre 1785
      contrat de mariage; Hassane (sieur); Meneau (demoiselle)
    - Testament déposé de la dame Le Duc, veuve Clou, 15 décembre 1785
      testament; dépôt de pièces; Le Duc (dame); Clou (veuve)
    - Contrat de mariage entre le sieur Lepiere et la demoiselle Chanhomme, 24 décembre 1785
      contrat de mariage; Lepiere (sieur); Chanhomme (demoiselle)
    - Inventaire après décès du sieur Maillier, 24 décembre 1785
      inventaire après décès; Maillier (sieur)
    - Notoriété concernant Narci Torelli, 25 décembre 1785
      notoriété; Narci Torelli
    - Inventaire après décès de la demoiselle Hediart, 29 décembre 1785
      inventaire après décès; Hediard (demoiselle)
    - Inventaire après décès de la demoiselle Seze, veuve Clou, 31 décembre 1785 - 1785
      inventaire après décès; Seze (demoiselle); Clou (veuve)
    - Contrat de mariage entre le sieur Devaux et la demoiselle Malize, 2 janvier 1786
      contrat de mariage; Devaux (sieur); Malize (demoiselle)
    - Contrat de mariage entre le sieur Bonami et la dermoiselle Heroy, 7 janvier 1786
      contrat de mariage; Bonami (sieur); Heroy (demoiselle)
    - Inventaire après décès de Antoine Thibaut, 13 janvier 1786
      inventaire après décès; Thibaut, Antoine
    - Contrat de mariage entre le sieur Germain et la demoiselle Hutinet, 16 janvier 1786
      contrat de mariage; Germain (sieur); Hutinet (demoiselle)
    - Contrat de mariage entre le sieur Lhoste et la demoiselle Friquet, 16 janvier 1786
      contrat de mariage; Lhoste (sieur); Friquet (demoiselle)
    - Contrat de mariage entre le sieur Herme et la demoiselle Berger, 20 janvier 1786
      contrat de mariage; Herme (sieur); Berger (demoiselle)
    - Contrat de mariage entre le sieur Baben et la veuve Thibault, 20 janvier 1786
      contrat de mariage; Baben (sieur); Thibault (veuve)
    - Contrat de mariage entre le sieur Belleguise et la demoiselle de Chanest, 21 janvier 1786
      contrat de mariage; Belleguise (sieur); Chanest (demoiselle de)
    - Notoriété concernant Péronne, 24 janvier 1786
      notoriété; Peronne
    - Inventaire après décès de la demoiselle Desmarest, 24 janvier 1786
      inventaire après décès; Desmarest (demoiselle)
    - Inventaire après décès de monsieur Gaze, 25 janvier 1786
      inventaire après décès; Gaze (monsieur)
    - Contrat de mariage entre le sieur Dudouit et la demoiselle Marie, 25 janvier 1786
      contrat de mariage; Dudouit (sieur); Marie (demoiselle)
    - Contrat de mariage entre le sieur Aubbe et la demoiselle Pivin, 27 janvier 1786
      contrat de mariage; Aubbe (sieur); Pivin (demoiselle)
    - Notoriété concernant Montgay, 31 janvier 1786
      notoriété; Montgay
    - Contrat de mariage entre le sieur Boivin et la demoiselle Soland, 3 février 1786
      contrat de mariage; Boivin (sieur); Soland (demoiselle)
    - Inventaire après décès de Guillaumet, 3 février 1786
      inventaire après décès; Guillaumet
    - Notoriété concernant Lavancier, 4 février 1786
      notoriété; Lavancier
    - Contrat de mariage entre le sieur Boulanger et la veuve Riche, 5 février 1786
      contrat de mariage; Boulanger (sieur); Riche (veuve)
    - Contrat de mariage entre le sieur Sorbon et la demoiselle Langlois, 6 février 1786
      contrat de mariage; Sorbon (sieur); Langlois (demoiselle)
    - Délivrance de legs de mademoiselle de Saint Clou, 6 février 1786
      délivrance de legs; Saint Clou (mademoiselle de)
    - Contrat de mariage entre le sieur Guillaumet et la veuve Lefourez, 8 février 1786
      contrat de mariage; Guillaumet (sieur); Lefourez (veuve)
    - Contrat de mariage entre le sieur Courcelles et la demoiselle Dufresne, 12 février 1786
      contrat de mariage; Courcelles (sieur); Dufresne (demoiselle)
    - Inventaire après décès de Drouet, 14 février 1786
      inventaire après décès; Drouet
    - Inventaire après décès de la dame Duru, veuve Dunet, 15 février 1786
      inventaire après décès; Duru (dame); Dunet (veuve)
    - Inventaire après décès de Allut, 16 février 1786
      inventaire après décès; Allut
    - Contrat de mariage entre le sieur Maclo et la demoiselle Brisset, 18 février 1786
      contrat de mariage; Maclo (sieur); Brisset (demoiselle)
    - Contrat de mariage entre le sieur Gendret et la demoiselle Mercier, 19 février 1786
      contrat de mariage; Gendret (sieur); Mercier (demoiselle)
    - Dépôt du certificat de vie de monsieur de Senchon, 21 février 1786
      dépôt de pièces; Senchon (monsieur de)
    - Contrat de mariage entre le sieur Drouet et la veuve Isot, 21 février 1786
      contrat de mariage; Drouet (sieur); Isot (veuve)
    - Contrat de mariage entre le sieur Bonnemy et la demoiselle Guihois, 22 février 1786
      contrat de mariage; Bonnemy (sieur); Guihois (demoiselle)
    - Contrat de mariage entre le sieur Giroux et la demoiselle Lecolant, 22 février 1786
      contrat de mariage; Giroux (sieur); Lecolant (demoiselle)
    - Contrat de mariage entre le sieur Dechamplaux et la demoiselle Violet, 22 février 1786
      contrat de mariage; Dechamplaux (sieur); Violet (demoiselle)
    - Contrat de mariage entre le sieur Lajoye et la veuve Marque, 24 février 1786
      contrat de mariage; Lajoye (sieur); Marque (veuve)
    - Inventaire après décès du sieur Chambon, 25 février 1786
      inventaire après décès; Chambon (sieur)